臺灣花蓮地方法院民事裁定
111年度監宣字第148號
聲請人  甲○○  

相對人  乙○○

關係人  丙○○  

上列聲請人聲請監護宣告事件，本院裁定如下：
    主    文
宣告乙○○（女、民國00年0月0日生、分證統一編號：Z000000000
號）為受監護宣告之人。
選定甲○○（女、民國00年00月00日生、身分證統一編號：Z00000
0000號）為受監護宣告之人之監護人。
指定丙○○（女、民國00年0月00日生、身分證統一編號：Z000000
000號）為會同開具財產清冊之人。
聲請費用新臺幣壹仟元由受監護宣告之人負擔。
    理    由
一、按「對於因精神障礙或其他心智缺陷，致不能為意思表示或
    受意思表示，或不能辨識其意思表示之效果者，法院得因本
    人、配偶、四親等內之親屬、最近一年有同居事實之其他親
    屬、檢察官、主管機關、社會福利機構、輔助人、意定監護
    受任人或其他利害關係人之聲請，為監護之宣告。」，民法
    第14條第1項定有明文。又「法院為監護之宣告時，應依職
    權就配偶、四親等內之親屬、最近一年有同居事實之其他親
    屬、主管機關、社會福利機構或其他適當之人選定一人或數
    人為監護人，並同時指定會同開具財產清冊之人。」，民法
    第1111條第1項亦著有明文。
二、本件聲請人甲○○主張其母乙○○患有巴金森氏症、糖尿病，致
    不能為意思表示或受意思表示，或不能辨識其意思表示之效
    果，為此依法聲請對乙○○為監護之宣告等語。
三、本院審驗乙○○之心神狀況，並採用臺灣基督教門諾會醫療財
    團法人門諾醫院身心科之精神鑑定報告書，認乙○○整體認知
    能力為極重度缺損，其認知能力、執行功能、生活技能與社
    會功能均嚴重障礙，無適當管理處分自己財產之能力。鑑定
    結果為「有精神障礙或其他心智缺陷：血管性失智症，重度
    右側偏癱」、「完全不能為意思表示或受意思表示或辨識其
    意思表示之效果」、「預後及回復之可能性：賴吳員預後差
    ，無可能恢復至其過往正常狀態」，此有該院111年11月17
    日基門醫亮字第000-0000號函所附精神鑑定報告書1件附卷
    可稽。爰依首開民法第14條第1項之規定，宣告乙○○為受監
    護宣告之人。
四、又聲請人為相對人之女兒，目前工作穩定，有穩固收入，對
    於相對人之身心狀況，尚能掌握，對於擔任監護人具有積極
    意願，過去對相對人無不利事由，建議由聲請人擔任相對人
    之監護人，此有維安社會工作師事務所111年11月23日維安
    監宣字第111109號函所附「成年人之監護宣告案件之訪視評
    估報告」1件在卷可佐。而關係人丙○○為相對人之四女，了
    解相對人之健康狀況、照護情形及財產狀況，願意擔任會同
    開具財產清冊之人，且為親屬討論後之安排，建議由關係人
    擔任會同開具財產清冊之人，此有映晟社會工作師事務所11
    1年11月21日晟台成字第1110559號函所附「成年監護訪視調
    查評估報告」1件附卷可稽。爰依首開民法第1111條第1項之
    規定，選定聲請人甲○○擔任乙○○之監護人，並指定丙○○擔任
    會同開具財產清冊之人，以維護受監護宣告人之權益。
五、依家事事件法第164條第2項，裁定如主文。
中　　華　　民　　國　　111 　年　　12　　月　　4 　　日
                  家事法庭  法  官  周健忠 
以上正本係照原本作成。
如對本裁定抗告，須於裁定送達後10日之不變期間內，向本院提
出抗告狀，並繳納抗告費新臺幣1,000元。
中　　華　　民　　國　　111 　年　　12　　月　　5 　　日

                            書記官  陳佩姍